【裁判字號】    99,監,469
【裁判日期】    991231
【裁判案由】    許可監護人行為
【裁判全文】
臺灣臺中地方法院民事裁定               99年度監字第469號
聲  請  人  張永寬
相  對  人  張玉芬
上列當事人間聲請許可監護人行為事件，本院裁定如下：
  主  文
准相對人所繼承被繼承人王冬昌之遺產，依如附件所示遺產分割
協議書分割。
聲請程序費用由相對人負擔。
  理  由
一、聲請意旨略以：聲請人為相對人之兄，相對人自民國九十五
    年一月二十五日起因罹患腦部疾病，致不能為意思表示或受
    意思表示，或不能辨識其意思表示之效果，已無法處理自己
    事務，經鈞院以九十九年度監宣字第三一九號民事裁定受監
    護宣告，並選定聲請人為相對人之監護人、關係人張玉美係
    法院指定會同開具財產清冊之人。而兩造之母即被繼承人王
    冬昌於九十九年六月二十一日死亡，相對人為繼承人，聲請
    人已於九十九年十二月二十一日代理相對人與其他繼承人協
    議分割被繼承人王冬昌之遺產（分割方式如附件所示）。為
    此，爰依民法第一千一百一十三條、第一千一百零一條規定
    ，聲請准相對人所繼承被繼承人王冬昌之遺產，依如附件所
    示之九十九年十二月二十一日遺產分割協議書分割等語。
二、按監護人對於受監護人之財產，非為受監護人之利益，不得
    使用、代為或同意處分。監護人為下列行為，非經法院許可
    ，不生效力：一、代理受監護人購置或處分不動產。二、代
    理受監護人，就供其居住之建築物或其基地出租、供他人使
    用或終止租賃。監護人不得以受監護人之財產為投資。但購
    買公債、國庫券、中央銀行儲蓄券、金融債券、可轉讓定期
    存單、金融機構承兌匯票或保證商業本票，不在此限，民法
    第一千一百零一條定有明文。
三、經查，相對人為聲請人之胞妹，前於九十九年九月十七日，
    經鈞院以九十九年度監宣字第三一九號裁定宣告為受監護人
    ，聲請人被選定為相對人之監護人確定。而兩造之母即被繼
    承人王冬昌於九十九年六月二十一日死亡，相對人為繼承人
    等情，業據其提出戶籍謄本、本院九十九年度監宣字第三一
    九號民事裁定及裁定確定證明書為證，自堪信為真實。聲請
    人復主張：相對人之母即被繼承人王冬昌已死亡，相對人已
    於九十九年十二月二十一日與其他繼承人協議分割（分割方
    式如附件所示），且相對人分得被繼承人所遺臺中市○區○
    ○段一四一地號土地，權利範圍五分之一及其上建號一七二
    號建物全部、銀行存款新臺幣二十萬元，並無不利於相對人
    等事實，業據其提出九十九年十二月二十一日遺產分割協議
    書、遺產繼承系統表為證。本院審核該遺產分割協議書非不
    利於相對人，尚符合相對人之利益。是本件聲請為有理由，
    應予准許。
四、依非訟事件法第二十一條第二項，民事訴訟法第九十五條、
    第七十八條裁定如主文。
中    華    民    國    99    年    12    月    31    日
                  家事法庭      法  官  簡賢坤
以上正本係照原本作成
如對本裁定抗告須於裁定送達後10日內向本院提出抗告狀
中    華    民    國    99    年    12    月    31    日
                                書記官  賴淵瀛

司法院資訊處製作；財團法人民間司法改革基金會備份。
